臺灣臺中地方法院刑事判決　　　　　　　94年度訴字第1532號
公　訴　人　臺灣臺中地方法院檢察署檢察官
被　　　告　丁○○　男　36歲.
指定辯護人　本院公設辯護人　戊○○
上列被告因偽造文書等案件，經檢察官提起公訴（九十三年度偵
字第七０三０號）及同署檢察官移送併案審理（九十四年度偵字
第六０二三號），本院判決如下：
    主  文
丁○○連續行使偽造私文書，足以生損害於他人，累犯，處有期
徒刑拾月。
如附表一、二所示文件上偽造之「甲○○」署押共柒枚，附表三
所示文件上偽造之「王祥麟」、「辛○○」署押各陸枚及變造之
「甲○○」汽、機車駕駛執照上丁○○之照片各壹張，共貳張，
均沒收。
    事  實
一、丁○○曾於民國八十八年間犯施用第二級毒品罪，經本院於
    八十九年三月二十七日判處有期徒刑七月確定，於九十年十
    月六日執行完畢。詎未能悛悔，基於行使偽造特種文書之犯
    意，明知庚○○所交付署名為「甲○○」之汽、機車駕駛執
    照各一枚，係來路不明之贓物（係庚○○於九十二年六、七
    月間，在其與其女友余春花共同租屋處竊取），仍基於收受
    贓物之犯意，於九十二年七月初某日，在桃園縣龍潭鄉○○
    路其當時租屋處收受之。再以新臺幣（下同）三千元之代價
    ，透過報紙廣告，在臺中市○○路與梅川西路口附近，委由
    真實姓名年籍不詳之成年男子，以將丁○○之照片換貼至該
    汽、機車駕照之方式，接續變造該汽、機車駕駛執照各一枚
    。另庚○○之某真實姓名年籍不詳之友人約於九十二年七月
    初某日，持乙○○所簽發如附表一所示之支票一張，至桃園
    縣龍潭鄉○○路丁○○當時租屋處向丁○○周轉二萬元，丁○○不知該支票係他人遺失之贓物，而收受之。嗣丁○○基
    於意圖為自己不法所有、行使偽造私文書之概括犯意假冒甲○○之名義，於九十二年七月十六日，持前開變造之「甲○○」之汽、機車駕駛執照各一枚，以及乙○○簽發如附表一
    所示面額三萬六千元之支票一張，至桃園縣龍潭鄉○○路二
    八五巷十三弄六號向己○○借款五萬元，並於前開支票之背
    面偽簽「甲○○」之署押一枚，而偽造以甲○○名義為該支
    票背書之私文書，並冒用甲○○名義，於己○○所提供如附
    表二所示之面額三萬六千元之本票正面按捺指印二枚，用以
    表明係甲○○之指印代替其簽名之意，欲冒用甲○○之名義
    偽造該本票，因漏未記載發票人姓名致該本票之簽發無效，
    惟該欠缺發票人記載之本票仍為具有借據性質之私文書；復
    接續冒用甲○○之名義於該本票之背面按捺指印三枚，用以
    表示係甲○○之指印，並接續偽造「甲○○」之署名一枚，
    表示該本票用於擔保其所交付之附表一所示支票之兌現，而
    偽造該擔保前開乙○○支票兌現意旨之私文書，連同前開汽
    機車駕駛駕執照、支票交付予己○○而行使，以供擔保債務
    五萬元，經己○○核對該駕照換貼照片與丁○○本人無誤，
    致己○○不疑有他，陷於錯誤，而交付該筆款項，均足以生
    損害於公路監理機關核發駕駛執照之正確性及甲○○、乙○○及己○○等人之權益。
二、丁○○明知於九十二年七月間某日，庚○○在桃園縣龍潭鄉
    ○○路庚○○之友人住處所交付之辛○○所有之照相機一臺
    、卡號：0000000000000000號之國泰商業
    銀行股份有限公司（下稱國泰銀行）信用卡及辛○○之女楊
    惠蘭所有（起訴書誤載為王祥麟所有中國信託商業銀行信用
    卡）卡號：0000000000000000號（起訴書
    誤載為：0000000000000000號）之國泰銀
    行信用卡（起訴書誤載為中國信託商業銀行信用卡；上開照
    相機及信用卡二張均係庚○○於九十二年七月二十二日，在
    桃園縣龍潭鄉○○路九二號辛○○之住宅內竊得），均係來
    路不明之贓物，竟基於故買贓物之犯意，以約二千元之價格
    買受該照相機、信用卡。丁○○旋將照相機出買予姓名及年
    ，並承續前開詐欺取財及行使偽造私文書之概括犯意，自九
    十二年七月二十二日二時三十九分許起至同日十時五十五分
    許止，於附表三編號一至六所示時間、地點，以複寫方式偽
    造「辛○○」及「王祥麟」之署名各二枚於附表三所示一式
    二聯之信用卡消費簽帳單上持卡人簽名處，而連續偽造各該
    簽帳單之私文書，持向各該特約商店之店員購物而行使，致
    使各該特約商店陷於錯誤，允其簽帳消費交付附表三所示之
    商品，得手後，將刷卡所得商品，予以典當得款三萬元花用
    殆盡，總計刷卡金額為二萬九千七百五十三元，足以生損害
    於辛○○、楊惠蘭、各該特約商店及發卡銀行之權益。嗣於
    九十二年十月二十九日，警方循線查獲庚○○之竊盜犯行後
    始悉上情（庚○○涉嫌竊盜部分由檢察官另案偵辦）。
三、案經桃園縣警察局平鎮分局報請臺灣桃園地方法院檢察署呈
    請臺灣高等法院檢察署令轉臺灣臺中地方法院檢察署檢察官
    偵查起訴及同署檢察官偵查後移送併案審理。
    理  由
一、訊據被告丁○○對於右揭事實，除辯稱：不知庚○○所交付
    之照相機、信用卡是贓物，照相機是伊介紹朋友「阿貴」購
    買云云外，餘皆坦承不諱。其自白關於事實一部分，核與證
    人庚○○、己○○於本院審理時結證之情節相符，並有前開
    被害人乙○○為發票人之支票正反面暨退票理由單、變造之
    被害人甲○○汽、機車駕駛執照、發票未完成之本票正反面
    影本各一份在卷可憑（見偵字第一一一三九號卷第五四至五
    七頁、第七二頁），復有扣案之發票未完成之本票一張、變
    造之被害人甲○○名義之汽、機車駕駛執照各一張足資佐證
    ；關於事實二部分，核與證人庚○○於本院審理時結證及被
    害人辛○○於警詢、偵查中指述失竊之情節相符，復有信用
    卡簽帳單影本六張附卷可稽（見偵字第三０四九號卷第十六
    至二一頁），足見其自白部分與事實相符。再被告於偵查中
    供稱：相機賣給住平鎮綽號「阿貴」的朋友，賣五千元等語
    （見偵字第七０三０號卷第二四頁）、於本院審理時坦承：
    庚○○交付照相機及信用卡給伊時說東西是他撿到的等語（
    見本院卷第一０一、一一二頁），已坦承明知前開照相機及
    信用卡係來路不明之贓物，仍故買之，嗣將故買得之相機出
    售予「阿貴」之人，核與證人庚○○於偵查中結證稱：伊偷
    了一個皮包，裡面有兩張信用卡及照相機一臺，伊將這些東
    西給丁○○，要丁○○給伊二千元等語（見偵字第七０三０
    號卷第三六頁）、於本院審理時結證稱：伊有在桃園縣龍潭
    鄉○○路梅花莊交付一臺照相機及信用卡二張予丁○○，這
    些東西是伊從伊阿姨家偷拿的，伊告訴被告這些東西是撿到
    的等語（見本院卷第八十、八一頁）相符，被告嗣後翻異前
    詞，辯稱：不知照相機及信用卡是贓物，是介紹「阿貴」購
    買昭相機云云，不足採信，本件事證明確，被告犯行堪以認
    定。另被害人辛○○於警詢時指稱：伊於九十二年七月二十
    二日上午十一時左右接到信用卡控管中心通知，詢問伊是否
    有刷卡消費，才發現信用卡遭盜刷，伊回家察看，發現伊所
    有國泰銀行信用卡卡號：000000000000000
    0號之信用卡及伊女兒楊惠蘭國泰銀行信用卡等物失竊等語
    （見偵字第三０四九號卷第二六頁正面），參酌證人王祥麟
    於偵查中亦證稱：伊未曾申請過任何信用卡等語（見偵字第
    三０四九號卷第二頁背面），而附表編號一、二、四所列遭
    冒刷之信用卡係被害人楊惠蘭所持有國泰銀行卡號：000
    0000000000000號之信用卡，有該銀行所檢送
    之遭盜刷明細表及信用卡簽帳單在卷可憑（見偵字第三０四
    九號卷第十八至二十頁、第三一頁），足見附表三均係國泰
    銀行之信用卡，而編號一、二、四所示遭盜刷之信用卡係被
    害人楊惠蘭所持有國泰銀行卡號：00000000000
    00000號信用卡，公訴人認係證人王祥麟所持有中國信
    託商業銀行前開卡號信用卡，顯係誤載，併予指明。
二、核被告所為，就事實一部分，係犯刑法第三百四十九條第一
    項之收受贓物罪，刑法第二百十六條、第二百十二條行使變
    造特種文書罪，刑法第二百十六條、第二百十條之行使偽造
    私文書罪及刑法第三百三十九條第一項詐欺取財罪；就事實
    二部分，係犯刑法第三百四十九條第二項之故買贓物罪，刑
    法第二百十六條、第二百十條之行使偽造私文書罪及刑法第
    三百三十九條第一項之詐欺取財罪。被告於前開支票、未完
    成發票行為之本票之背面偽造「甲○○」簽名及於前開本票
    正、反面偽造甲○○指印而偽造「甲○○」署押之低度行為
    ，及被告於附表三編號一至六所示信用卡簽帳單上偽造「辛○○」、「王祥麟」簽名而偽造署押之低度行為，應各為其
    偽造該支票背書、本票發票未完成但具借據性質之私文書、
    擔保支票兌現意旨之私文書及信用卡簽帳單收據私文書之部
    分行為；又被告偽造各該私文書後，復持以行使，其偽造之
    低度行為，各應為行使之高度行為吸收，均不另論罪。被告
    與該為其換貼照片變造駕駛執照特種文書之真實姓名成年男
    子間，就行使偽造特種文書罪間有犯意之聯絡及行為之分擔
    ，為共同正犯。被告於同一時地交付照片二張予該真實姓名
    不詳之成年男子用以變造汽、機車駕駛執照，再由該真實姓
    名不詳之成年男子變造完成後，於同一時地將變造完成之駕
    駛執照交付予被告，以達掩飾身分、逃避查緝之同一目的，
    係以一行為接續為之，以達同一犯罪之各個舉動，應為接續
    犯。被告冒用甲○○之名義於附表二所示本票正面、背面按
    捺指印，並於本票之背面偽造「甲○○」之簽名，再將該本
    票交付予證人己○○而行使，亦係為達掩飾身分、詐欺取財
    之同一目的，以一行為接續為之各個舉動，亦為接續犯。被
    告就事實一、二之先後多次行行使偽造私文書、詐欺取財犯
    行，時間緊接，犯罪構成要件相同，顯均係基於概括犯意反
    覆為之，為連續犯，各應依刑法第五十六條規定論以一罪，
    並加重其刑。其以一行為，同時行使變造之特種文書及偽造
    之私文書，係一行為觸犯二罪名，為想像競合犯，應從其中
    情節較重之行使偽造私文書罪處斷。又被告所犯事實一收受
    贓物、行使偽造私文書及詐欺取財罪間，及所犯事實二故買
    贓物、行使行使偽造私文書及詐欺取財罪間，各有方法、結
    果之牽連犯，為牽連犯，依刑法第五十五條之規定，應各從
    其中較重之行使偽造私文書罪處斷。被告所犯事實一部分之
    犯行，雖未據公訴人起訴，惟與已起訴被告事實二之行使偽
    造私文書、詐欺取財罪部分有連續犯之裁判上一罪關係，為
    起訴效力所及，本院自應併予審理。查被告曾於八十八年間
    犯施用第二級毒品罪，經本院於八十九年三月二十七日判處
    有期徒刑七月確定，於九十年十月七日執行完畢之事實，業
    據被告於本院審理時供承在卷，並有臺灣高等法院被告全國
    前案紀錄表、臺灣臺中地方法院檢察署刑案資料查註紀錄表
    附卷可稽，其於有期徒刑執行完畢後，五年以內再犯本件有
    期徒刑以上之罪，為累犯，應依刑法第四十七條之規定加重
    其刑，並依法遞加重之。爰審酌被告前有恐嚇取財、誣告、
    偽造文書、偽造貨幣等前科，素行不良，有臺灣高等法院被
    告全國前案紀錄表在卷可憑，其正值年輕，不思勤奮工作以
    賺取應得之報酬，竟以不勞而獲之手段為前開犯行，其犯罪
    之手段，被害人所受之損害，及犯後坦承犯行大部分犯行等
    一切情狀，量處如主文所示之刑。被告在附表一所示支票背
    面及附表二所示本票背面偽造「甲○○」之署押各一枚，於
    附表二所示之本票正面偽造「甲○○」之指印二枚、本票之
    背面偽造「甲○○」之指印三枚，於附表三編號一、二、四
    所示一式二聯信用卡簽帳單持卡人簽名欄偽造之「王祥麟」
    署押各二枚，共六枚，及於編號三、五、六所示一式二聯信
    用卡簽帳單持卡人簽名欄偽造之「辛○○」署押各二枚，共
    六枚，不問屬於犯人與否，均應依刑法第二百十九條規定宣
    告沒收。扣案變造之「甲○○」汽、機車駕駛執照各一張上
    被告之照片各一張，共二張，為被告所有且係供其本件犯罪
    所用之物，業據被告供明在卷，均應依刑法第三十八條第一
    項第二款之規定宣告沒收。至於附表二所示之本票，因已交
    付予證人己○○所有，非屬被告所有之物；附表三所示信用
    卡消費簽帳單，其中商店存根聯六張，已因行使而交與商店
    持有，非屬被告所有之物，另持卡人存根聯六張，未據扣案
    ，為免日後執行困難，爰均不為沒收之諭知。
三、移送併案審理意旨略以：被告丁○○與證人庚○○基於共同
    意圖為自己不法所有之犯意聯絡，於九十二年六月二十六日
    ，在桃園縣平鎮市○○街四三巷二九號前處，竊取被害人壬○○所有車牌號碼Ｚ六─八五五０號自用小客車及置放該車
    內由被害人乙○○簽發如附表一所示之支票一張，嗣並偽簽
    被害人「甲○○」之署押，假造附表二所示之本票一張，以
    該本票連同前開變造之被害人甲○○駕照及附表一所示支票
    供擔保，冒用甲○○名義，於九十二年七月十六日，在桃園
    縣龍潭鄉○○路二八五巷十三弄六號，持向被害人己○○借
    款現金五萬元，因認被告此部分另涉犯刑法第三百二十條第
    一項之竊盜罪嫌、刑法第二百零一條之偽造有價證券罪嫌云
    云。按犯罪事實應依證據認定之，無證據不得認定犯罪事實
    ，刑事訴訟法第一百五十四條第二項定有明文。又刑事訴訟
    法第一百六十一條已於九十一年二月八日修正公布，其第一
    項規定：檢察官就被告犯罪事實，應負舉證責任，並指出證
    明之方法。因此，檢察官對於起訴之犯罪事實，應負提出證
    據及說服之實質舉證責任。倘其所提出之證據，不足為被告
    有罪之積極證明，或其指出證明之方法，無從說服法院以形
    成被告有罪之心證，基於無罪推定之原則，自應為被告無罪
    判決之諭知（最高法院九十二年臺上字第一二八號判例參照
    ）。訊據被告堅決否認涉犯公訴人所指此部分犯行，辯稱：
    伊未與庚○○去偷該部車輛，亦未與庚○○坐過該部車輛，
    乙○○的支票是庚○○跟他朋友拿到桃園縣龍潭鄉○○路伊
    租屋處跟伊周轉二萬元，當時有跟銀行照會過，支票沒有問
    題，才出借兩萬元，九十二年七月十六日伊去桃園縣龍潭鄉
    ○○路跟一個男的借錢時，有蓋指印，但本票不是伊所簽，
    當時伊手受傷，不能簽名等語。公設辯護人則為被告辨護稱
    ：該本票除有發票日、金額及被告之指印外，其發票人欄並
    無被告之簽章，而發票人之簽名，為票據應記載之事項，依
    票據法第十一條前段規定，欠缺該法所規定票據上應記載事
    項之一者，其票據無效，是被告雖於該本票發票人欄按指印
    ，惟因未簽章，尚難認完成發票行為，該本票非有效票據，
    自難認被告有偽造有價證券之犯行等語。經查，移送併案審
    理意旨認被告涉犯此部分犯行，並未提出任何證據證明之，
    其舉證責任已有未足。次查，被害人壬○○於警詢時指稱：
    伊將票據放於伊所有車號Ｚ六─八五五０號自小客車內，該
    自小客車於九十二年六月二十六日在平鎮市○○街四三巷二
    九號遭不明人士竊走等語（見偵字第一一一三九號卷第五九
    頁），並未指明何人竊取其前開自小客車及置於該自小客車
    上之如附表一所示之支票。證人庚○○於本院審理時結證稱
    ：車號Ｚ六─八五五０號自小客車是「阿勇」的朋友「阿貴
    」偷的，丁○○沒有偷走，車上的支票不是伊偷的，伊也沒
    有看到丁○○拿走支票等語（見本院卷第九十頁），亦證述
    該自小客車係「阿貴」之人所竊取，未見被告竊取該支票。
    而警察機關並未查扣該自小客車，或查得具體事證足資認定
    被告及證人庚○○共同行竊該自小客車，復竊取置於車上之
    該支票，尚難僅憑被告持有該支票遽以推認該自小客車及該
    支票為其所竊。另被告雖坦承冒用被害人甲○○之名義於附
    表二所示之本票正面按捺指印，但被告並未於該本票之正面
    偽造被害人甲○○之署押或印文，有扣案之本票足資證明，
    而本票應由發票人簽名，為票據法第一百二十條第一項所明
    定，又依同法第六條之規定，票據上之簽名，得以蓋章代之
    ，但票據法並無得以指印代簽名、蓋章之規，是民法第三條
    第三項得以指印代簽名之規定，尚不能適用於票據之發票行
    為，況附表所示之本票上僅有被告冒用被害人甲○○之名義
    所按捺之指印二枚，並未經二人簽名證明，自無法認與簽名
    生同等之效力，該本票既未經發票人簽名，依票據法第十一
    條第一項前段之規定，其票據無效，自難認被告有偽造該本
    票之行為。此外，復查無其他積極之證據足資證明被告犯有
    此部分犯行，被告此部分之犯罪事實即屬不能證明，自難認
    與已起訴部分有何牽連犯之裁判上一罪關係，而為起訴效力
    所及之情形，且此併案部分又未經檢察官起訴，本院自無從
    併予審理，併予敘明。
據上論斷，應依刑事訴訟法第二百九十九條第一項前段，刑法第
五十六條、第二百十六條、第二百十條、第二百十二條、第三百
三十九條第一項、第三百四十九條第一項、第二項、第五十五條
、第四十七條、第二百十九條、第三十八條第一項第二款，罰金
罰鍰提高標準條例第一條前段，判決如主文。
本案經檢察官丙○○到庭執行職務。
中　　華　　民　　國　　94　　年　　7 　　月　　15　　日
                  刑事第十四庭審判長法  官 楊真明
                                    法  官 劉逸成
                                    法  官 黃渙文
上正本證明與原本無異。
如不服本判決，應於送達後十日內向本院提出上訴狀（須附繕本
），上訴於臺灣高等法院臺中分院。
                                    書記官 蔡宜林
中　　華　　民　　國　　94　　年　　7 　　月　　15　　日
附錄論罪科刑法條
刑法第三百四十九條：
收受贓物者，處三年以下有期徒刑、拘役或五百元以下罰金。
搬運、寄藏、故買贓物或為牙保者，處五年以下有期徒刑、拘役
或科或併科一千元以下罰金。
刑法第二百十二條：
偽造、變造護照、旅券、免許證、特許證及關於品行、能力服務
或其他相類之證書、介紹書，足以生損害於公眾或他人者，處一
年以下有期徒刑、拘役或三百元以下罰金。
中華民國刑法第二百十六條：
行使第二百十條至第二百十五條之文書者，依偽造、變造文書或
登載不實事項或使登載不實事項之規定處斷。
中華民國刑法第二百十條：
偽造、變造私文書，足以生損害於公眾或他人者，處五年以下有
期徒刑。
刑法第三百三十九條第一項：
意圖為自己或第三人不法之所有，以詐術使人將本人或第三人之
物交付者，處五年以下有期徒刑、拘役或科或併科一千元以下罰
金。
附表一：
┌──────────────────────────────────────────────────────┐
│支票附表：　　　　　　　　　　　　　　　   　　　   　　　　　　　　　　　　　　                            │
├─┬───────┬─────────┬─────────┬─────┬────────┬─────────┤
│編│　發　票　人　│　付　　款　　人　│發　　  票  　　日│票面金額  │支　票　號　碼  │ 偽造署押數目     │
│號│　帳      號　│　　　　　　　　　│　　　　　　　　　│（新臺幣）│ 　　　　　　　 │                  │
├─┼───────┼─────────┼─────────┼─────┼────────┼─────────┤
│１│乙○○　　　　│新竹國際商業銀行苗│九十二年八月十日  │三萬六千元│ＡＡ三六０一六五│ 於支票背面偽造「 │
│　│二六七二二    │栗分行　　　　　　│　　　　　　　　　│　　　　　│二　　　　　　　│ 甲○○」之署名一 │
│　│              │          　　　　│　　　　　　　　　│　　　　　│  　　　　　　　│ 枚。             │
└─┴───────┴─────────┴─────────┴─────┴────────┴─────────┘
附表二：
┌──────────────────────────────────────────────────────┐
│本票附表：　　　　　　　　　　　　　　　   　　　   　　　　　　　　　　　　　　                            │
├─┬───────┬─────────┬─────────┬─────┬────────┬─────────┤
│編│　發　票　人　│　發    票    日　│到      期  　　日│票面金額  │本　票　號　碼  │ 偽造署押數目     │
│號│　          　│　　　　　　　　　│　　　　　　　　　│（新臺幣）│ 　　　　　　　 │                  │
├─┼───────┼─────────┼─────────┼─────┼────────┼─────────┤
│１│甲○○　　　　│九十二年七月十六日│九十二年八月二十五│三萬六千元│ＴＳ００一九二三│ 於本票正面偽造「 │
│　│              │        　　　　　│日　　　　　　　　│　　　　　│  　　　　　　　│ 甲○○」之指印二 │
│　│              │          　　　　│　　　　　　　　　│　　　　　│  　　　　　　　│ 枚、背面偽造「王 │
│　│              │          　　　　│　　　　　　　　　│　　　　　│  　　　　　　　│ 耳虎」之指印三枚 │
│　│              │          　　　　│　　　　　　　　　│　　　　　│  　　　　　　　│ ；於本票背面偽造 │
│　│              │          　　　　│　　　　　　　　　│　　　　　│  　　　　　　　│ 「甲○○」之署名 │
│　│              │          　　　　│　　　　　　　　　│　　　　　│  　　　　　　　│ 一枚。           │
└─┴───────┴─────────┴─────────┴─────┴────────┴─────────┤
 附表三：
 編號一
 冒刷時間：九十二年七月二十二日二時三十九分
 冒刷地點：桃園縣龍潭鄉○○路○○段「優加力加油站」
 冒刷金額、商品：八十七元、汽油
 偽造署押：於一式二聯之信用卡消費簽帳單持卡人簽名處偽造
           「王祥麟」之署名二枚
 被害人：楊惠蘭
 編號二：
 冒刷時間：九十二年七月二十二日九時三十五分
 冒刷地點：桃園縣龍潭鄉○○路「龍之醉菸酒商行」
 冒刷金額：一千三百五十元、香煙
 偽造署押：於一式二聯之信用卡消費簽帳單持卡人簽名處偽造
           「王祥麟」之署名二枚
 被害人：楊惠蘭
 編號三
 冒刷時間：九十二年七月二十二日九時三十五分
 冒刷地點：桃園縣龍潭鄉○○路「鞋之盟鞋行」
 冒刷金額：一千八百八十元、皮鞋
 偽造署押：於一式二聯之信用卡消費簽帳單持卡人簽名處偽造
           「辛○○」之署名二枚
 被害人：辛○○
 編號四
 冒刷時間：九十二年七月二十二日十時九分
 冒刷地點：桃園縣龍潭鄉○○路與北龍路路口「寶島鐘錶行」
 冒刷金額：六千八百元、手錶
 偽造署押：於一式二聯之信用卡消費簽帳單持卡人簽名處偽造
           「王祥麟」之署名二枚
 被害人：楊惠蘭
 編號五
 冒刷時間：九十二年七月二十二日十時三十分
 冒刷地點：桃園縣龍潭鄉○○路「遠傳通訊行」
 冒刷金額：一萬五千六百五十六元、手機
 偽造署押：於一式二聯之信用卡消費簽帳單持卡人簽名處偽造
           「辛○○」之署名二枚
 被害人：辛○○
 編號六
 冒刷時間：九十二年七月二十二日十時五十五分
 冒刷地點：桃園縣龍潭鄉○○路「喜樂購商行」
 冒刷金額：三千九百八十元、飲水機
 偽造署押：於一式二聯之信用卡消費簽帳單持卡人簽名處偽造
           「辛○○」之署名二枚
 被害人：辛○○
